【裁判字號】    99,上訴,3944
【裁判日期】    991123
【裁判案由】    毒品危害防制條例
【裁判全文】
臺灣高等法院刑事判決                99年度上訴字第3944號
上  訴  人
即  被  告  連進域
上列上訴人因違反毒品危害防制條例案件，不服臺灣士林地方法
院99年度審訴字第517號，中華民國99年9月30日第一審判決（起
訴案號：臺灣士林地方法院檢察署99 年度毒偵字第950號），提
起上訴，本院判決如下：
    主  文
上訴駁回。
    事  實
本審認定之事實與第一審判決書所記載之事實相同，茲引用之。
    理  由
一、按依刑事訴訟法第350條、第361條、第362條、第367條規定
    ，不服地方法院之第一審判決而上訴者，須提出上訴書狀，
    並應敘述具體理由，為上訴必備之程式；其所提出之書狀未
    敘述上訴理由，或僅曾以言詞陳述上訴理由者，均應於上訴
    期間屆滿後20日內補提理由書於第一審法院。第一審法院經
    形式審查，認逾期未補提上訴理由者，應定期間先命補正；
    逾期未補正者，為上訴不合法律上之程式，應以裁定駁回。
    倘已提出上訴理由，但所提非屬具體理由者，則由第二審法
    院以上訴不合法律上之程式，判決駁回。而所謂具體理由，
    必係依據卷內既有訴訟資料或提出新事證，指摘或表明第一
    審判決有何採證認事、用法或量刑等足以影響判決本旨之不
    當或違法，而構成應予撤銷之具體事由，始克當之（例如：
    依憑證據法則具體指出所採證據何以不具證據能力，或依憑
    卷證資料，明確指出所為證據證明力之判斷如何違背經驗、
    論理法則）；倘僅泛言原判決認定事實錯誤、違背法令、量
    刑失之過重或輕縱，而未依上揭意旨指出具體事由，或形式
    上雖已指出具體事由，然該事由縱使屬實，亦不足以認為原
    判決有何不當或違法者（例如：對不具有調查必要性之證據
    ，法院未依聲請調查亦未說明理由，或援用證據不當，但除
    去該證據仍應為同一事實之認定），皆難謂係具體理由，俾
    與第二審上訴制度旨在請求第二審法院撤銷、變更第一審不
    當或違法之判決，以實現個案救濟之立法目的相契合，並節
    制濫行上訴（最高法院97年度台上字第892 號、97年度台上
    字第1402號、98年度台上字第2133號、98年度台上字第2158
    號、98年度台上字第2189號、98年度台上字第2204號等判決
    意旨參照）。又原審法院對上訴書狀有無記載理由，為形式
    上之審查，認有欠缺，且未據上訴人自行補正者，固應定期
    間先命補正。然上訴理由是否具體，依96年7月4日刑事訴訟
    法第361 條修正理由三之說明，屬第二審法院審查範圍，不
    在命補正之列。
二、原審判決上訴人即被告連進域犯施用第一級毒品罪、施用第
    二級毒品罪（均累犯），各處有期徒刑十月、六月，並定應
    執行有期徒刑一年四月。被告上訴意旨略以：原審判決過度
    矯正，被告在審理期間完全沒有任何欺騙、狡詐，完全配合
    警方、檢方、院方，確實有犯罪事實時，當下認罪且以最真
    誠之悔悟心態去面對，望請可以得到一個給予重新、重生機
    會，而原審判決讓被告有被重判之感受，提起上訴，望請給
    予一個更合理合法的判決云云。
三、經查，原審判決依憑被告之自白、臺灣尖端先進生技醫藥股
    份有限公司99年5月5日出具之濫用藥物檢驗報告、臺北市政
    府警察局北投分局查獲毒品案件尿液送驗記錄簿影本、法務
    部調查局濫用藥物實驗室99年6月7日調科壹字第0992301189
    0號鑑定書、臺北市政府警察局99年6月7日北市鑑毒字第133
    號鑑驗通知書，暨扣案之海洛因一包、安非他命二包等證據
    ，認定上訴人有施用第一級毒品海洛因、第二級毒品甲基安
    非他命之犯行，已詳敘所憑證據與認定之理由，從形式上觀
    察並無任何憑空推論之情事，所為論斷，亦與經驗法則、論
    理法則，均屬無違。而刑之量定，為求個案裁判之妥當性，
    法律賦予法院裁量之權。量刑輕重，屬為裁判之法院得依職
    權自由裁量之事項，苟其量刑已以行為人之責任為基礎，並
    斟酌刑法第57條各款所列情狀，在法定刑度內，酌量科刑，
    如無偏執一端，致明顯失出失入情形，上級審法院即不得單
    就量刑部分遽指為不當或違法。原判決關於科刑之部分，已
    說明被告於受有期徒刑執行完畢5年之內再犯有期徒刑以上
    之施用第一級、第二級毒品罪，為累犯，應依刑法第47條第
    1項之規定加重其刑，並已依刑法第57條各款所列情狀，審
    酌被告曾因施用毒品犯行而送觀察、勒戒，仍不知悛悔，復
    再施用第一級、第二級毒品，顯見其無戒絕之決心，惟念其
    施用毒品乃戕害自己身心健康，尚未危及他人，且本次施用
    毒品犯行均僅一次，並考量其犯後於偵、審中坦承犯行之犯
    後態度，兼衡其犯罪之動機、目的、智識程度等一切情狀，
    ，而為量刑之準據，經核並無量刑輕重相差懸殊等裁量權濫
    用之情形。上訴人所執上訴理由，純係對原判決就刑之量定
    已詳予說明審酌之事項，漫為爭執，其顯非依據卷內訴訟資
    料，具體指摘判決於認定事實、適用法律或量刑等項有何不
    當或違法之處，揆諸前開說明，其上訴為不合法律上之程式
    ，應予駁回，並不經言詞辯論為之。
據上論斷，應依刑事訴訟法第367條前段、第372條、第373條，
判決如主文。
中    華    民    國    99    年    11    月    23    日
                  刑事第十一庭  審判長法  官  許宗和
                                      法  官  沈君玲
                                      法  官  林海祥
以上正本證明與原本無異。
施用第一級毒品部分如不服本判決，應於收受送達後10日內向本
院提出上訴書狀，其未敘述上訴之理由者並得於提起上訴後10日
內向本院補提理由書（均須按他造當事人之人數附繕本）「切勿
逕送上級法院」。
施用第二級毒品部分不得上訴。
                                      書記官  林敬傑
中    華    民    國    99    年    11    月    24    日

司法院資訊處製作；財團法人民間司法改革基金會備份。
